【裁判字號】    99,訴,3117
【裁判日期】    991119
【裁判案由】    毒品危害防制條例
【裁判全文】
臺灣臺中地方法院刑事判決              99年度訴字第3117號
公  訴  人  臺灣臺中地方法院檢察署檢察官
被      告  謝宜芝
上列被告因毒品危害防制條例案件，經檢察官提起公訴（99年度
毒偵字第3871號），被告於準備程序中就被訴事實為有罪之陳述
，受命法官於聽取當事人之意見後，由本院合議庭裁定由受命法
官獨任以簡式審判程序判決如下：
    主    文
謝宜芝施用第一級毒品，累犯，處有期徒刑捌月，扣案之注射針
筒壹支沒收；又施用第二級毒品，累犯，處有期徒刑肆月，扣案
之玻璃球壹個沒收。應執行有期徒刑拾月，扣案之注射針筒壹支
及玻璃球壹個，均沒收。
    犯罪事實及理由
一、謝宜芝前於民國八十九年間，因施用毒品案件，經依法院
    裁定送入觀察勒戒處所觀察勒戒，經評定認有繼續施用毒品
    傾向，再依法院裁定送入戒治處所施以強制戒治，嗣經法院
    裁定停止戒治，所餘期間付保護管束確定而於九十年八月二
    十二日釋放後，復經法院裁定撤銷停止戒治，再經送入戒治
    處所施以強制戒治後於九十四年五月十八日執行完畢釋放，
    並由臺灣臺中地方法院檢察署檢察官以九十四年度戒毒偵字
    第一二○號為不起訴處分確定。於九十五年間因施用第一
    級及第二級毒品案件，經本院判處有期徒刑八月、三月，應
    執行有期徒刑九月確定；復於九十六年間因施用第一級毒品
    案件，經臺灣彰化地方法院判處有期徒刑七月確定，上開二
    案嗣經臺灣彰化地方法院裁定減刑並定其應執行刑為有期徒
    刑八月確定，甫於九十六年七月十六日執行完畢。詎其猶不
    知悔改，復於九十九年九月十一日凌晨二時許，在臺中縣豐
    原市○○路一八四巷二三號二樓其住處內，以將第一級毒品
    海洛因摻水再以其所有之注射針筒一支注射身體之方式，施
    用第一級毒品海洛因一次。復另基於施用第二級毒品之犯意
    ，於九十九年九月十一日凌晨二時三十分許，在上址其住處
    內，以將第二級毒品甲基安非他命置於其所有之玻璃球一個
    內以火燒烤，再吸其煙氣之方式，施用第二級毒品甲基安非
    他命一次。嗣於同日凌晨四時許，因其施用毒品後情緒不穩
    定，其家人乃報警處理，經警至謝宜芝上址住處處理並先後
    查扣上開玻璃球一個及注射針筒一支而查悉上情。
二、案經臺中縣警察局豐原分局報告臺灣臺中地方法院檢察署檢
    察官偵查起訴。
    理  由
一、本件被告謝宜芝所犯係死刑、無期徒刑、最輕本刑為三年以
    上有期徒刑以外之罪，其於準備程序中就被訴事實為有罪之
    陳述，經告知被告簡式審判程序之旨，並聽取公訴人及被告
    之意見後，本院合議庭認為適宜而裁定由受命法官獨任進行
    簡式審判程序，合先敘明。
二、訊據被告謝宜芝對於上揭犯罪事實坦承不諱，且被告於上揭
    時地為警查獲後，經警採集其尿液送驗結果，確呈現海洛因
    代謝物之可待因、嗎啡陽性反應及呈甲基安非他命代謝物之
    甲基安非他命及安非他命陽性反應，此有詮昕科技股分有限
    公司出具之濫用藥物尿液檢驗報告一份存卷可稽(見偵卷第
    二一頁)，復有上揭扣案之玻璃球一個及注射針筒一支可資
    佐證，足認被告自白與事實相符，堪可採信。又被告前於
    八十九年間，因施用毒品案件，經依法院裁定送入觀察勒戒
    處所觀察勒戒，經評定認有繼續施用毒品傾向，再依法院裁
    定送入戒治處所施以強制戒治，嗣經法院裁定停止戒治，所
    餘期間付保護管束確定而於九十年八月二十二日釋放後，復
    經法院裁定撤銷停止戒治，再經送入戒治處所施以強制戒治
    後於九十四年五月十八日執行完畢釋放，並由臺灣臺中地方
    法院檢察署檢察官以九十四年度戒毒偵字第一二○號為不起
    訴處分確定。於九十五年間因施用第一級及第二級毒品案
    件，經本院判處有期徒刑八月、三月，應執行有期徒刑九月
    確定；復於九十六年間因施用第一級毒品案件，經臺灣彰化
    地方法院判處有期徒刑七月確定，上開二案嗣經臺灣彰化地
    方法院裁定減刑並定其應執行刑為有期徒刑八月確定，於九
    十六年七月十六日執行完畢等節，有臺灣高等法院被告前案
    紀錄表一份在卷可憑。綜上所述，本案事證明確，被告犯行
    堪以認定。
三、核被告所為，係犯毒品危害防制條例第十條第一項之施用第
    一級毒品罪及同條例第十條第二項之施用第二級毒品罪。被
    告施用第一級毒品及施用第二級毒品前，持有第一級及第二
    級毒品之低度行為，應分別為其施用之高度行為所吸收，均
    不另論罪。被告所犯上開二罪間，犯意各別，行為互殊，應
    予分論併罰。查，被告於九十五年間因施用第一級及第二級
    毒品案件，經本院判處有期徒刑八月、三月，應執行有期徒
    刑九月確定；復於九十六年間因施用第一級毒品案件，經臺
    灣彰化地方法院判處有期徒刑七月確定，上開二案嗣經臺灣
    彰化地方法院裁定減刑並定其應執行刑為有期徒刑八月確定
    ，於九十六年七月十六日執行完畢等節，業如前述，其於受
    有期徒刑執行完畢後五年以內，再故意犯本件有期徒刑以上
    之罪，為累犯，所犯施用第一、二級毒品犯行均應依法加重
    其刑。爰審酌被告前曾因施用毒品案件接受觀察勒戒及強制
    戒治處分，並曾因施用毒品案件，經法院判處罪刑確定且執
    行完畢在案，竟無視於毒品對於自身健康之戕害及國家對於
    杜絕毒品犯罪之禁令，猶施用毒品不輟，再為本案犯行；被
    告吸毒係戕害自己身心之行為及被告犯罪後尚能坦承施用第
    一、二級毒品犯行之態度等一切情狀，就其所犯上述二罪分
    別量處如主文所示之刑，並定其應執行之刑。再扣案之注射
    針筒一支及玻璃球一個，均係被告所有分別供本案施用第一
    級毒品海洛因及第二級毒品甲基安非他命所用之物，業據被
    告於審理中供明在卷，爰均係刑法第三十八條第一項第二款
    規定予以宣告沒收。
據上論斷，應依刑事訴訟法第二百七十三條之一第一項、第二百
九十九條第一項前段，毒品危害防制條例第十條第一項、第二項
、第二十三條第二項，刑法第十一條前段、第四十七條第一項、
第五十一條第五款、第三十八條第一項第二款，判決如主文。
中    華    民    國    99    年    11    月    19    日
                  刑事第十一庭  法  官  江奇峰
以上正本證明與原本無異。
如不服本判決應於收受判決後10日內向本院提出上訴書狀，並應
敘述具體理由；其未敘述上訴理由者，應於上訴期間屆滿後20日
內向本院補提理由書（均須按他造當事人之人數附繕本）「切勿
逕送上級法院」。
                                書記官  江慧貞
中    華    民    國    99    年    11    月    19    日
附錄論罪科刑法條
毒品危害防制條例第十條第一項、第二項：
施用第一級毒品者，處六個月以上五年以下有期徒刑。
施用第二級毒品者，處三年以下有期徒刑。

司法院資訊處製作；財團法人民間司法改革基金會備份。
